臺灣臺北地方法院民事簡易判決
                                    111年度店簡字第923號
原      告  張啓堂  
訴訟代理人  張嘉芸  
被      告  張吉炫  


上列當事人間請求遷讓房屋等事件，本院於民國111年11月8日言
詞辯論終結，判決如下：
    主  文
被告應將坐落門牌號碼新北市○○區○○路0段00巷0號房屋遷讓返還
予原告。
被告應給付原告新臺幣182,891元，及自民國111年8月1日起至遷
讓返還第1項房屋之日止，按月給付新臺幣23,000元。
訴訟費用新臺幣30,403元由被告負擔。
原告其餘之訴駁回。
訴訟費用30,403元由被告負擔百分之99，餘由原告負擔。
本判決第1項得假執行。被告如以新臺幣2,760,000元為原告預供
擔保後，得免為假執行。
本判決第2項得假執行，被告如以新臺幣182,891元、自民國111
年8月1日起每月履行期屆至各期以新臺幣23,000元為原告供擔保
後，得免為假執行。
    事實及理由
壹、程序部分：
一、按關於財產權之訴訟，其標的之金額或價額在新臺幣（下同
    ）500,000元以下者，適用本章所定之簡易程序；因建築物
    或其他工作物定期租賃或定期借貸關係所生之爭執涉訟者，
    不問其標的金額或價額一律適用簡易程序，民事訴訟法第42
    7條第1項、第2項第1款分別定有明文。本件原告係依兩造間
    簽定租期自民國109年7月20日起至110年7月20日止之房屋租
    賃契約（下稱系爭租約），請求被告遷讓房屋、給付積欠之
    租金、費用及相當於租金之不當得利，顯係因建築物定期租
    賃關係所生之訴訟，依上開規定，不問其標的價額，應適用
    簡易程序審理。
二、次按訴狀送達後，原告不得將原訴變更或追加他訴，但請求
    基礎事實同一、擴張或減縮應受判決事項之聲明者，不在此
    限，民事訴訟法第255條第1項第2、3款定有明文。查原告起
    訴時，原請求：被告應將門牌號碼為新北市○○區○○路0段00
    巷0號房屋（下稱系爭房屋）遷讓返還予原告，並給付202,0
    78元。嗣於111年9月15日具狀變更聲明為：被告應將系爭房
    屋遷讓返還予原告，暨給付205,891元（含迄111年3月之租
    金194,300元、電費9,640元及水費1,951元），並給付自111
    年8月1日起至遷讓返還系爭房屋之日止，按月給付23,000元
    ，核屬請求基礎事實同一，變更應受判決事項之聲明，揆諸
    前揭說明，應予准許。
三、末按被告經合法通知，未於言詞辯論期日到場，核無民事訴
    訟法第386條所列各款情形，爰依原告之聲請，由其一造辯
    論而為判決，合先敘明。
貳、實體部分：
一、原告起訴主張：被告向原告承租新北市○○區○○路0段00巷0號
    使用範圍限鐵皮屋一間，另前院大門與地主共用，並簽訂系
    爭租約，兩造約定租賃期間自109年7月20日起至110年7月20
    日止，每月租金為23,000元，租金應於每月20日前支付，押
    租金為23,000元（下稱系爭租約）。惟被告於約滿後竟拒絕
    遷讓系爭房屋，因屋內堆置大量廢棄物，被告因而向原告商
    請延期至110年12月30日搬遷，並於110年8月25日簽訂房屋
    租賃契約書，迄111年3月止共積欠原告租金194,300元（含
    於110年7月20日起租約屆滿前即未依系爭租約定期繳納租金
    10,300元，及迄111年3月止，積欠原告8期之租金184,000元
    ，共計194,300元）、電費9,640元及水費1,951元，合計205
    ,891元，屢催不理，迄今被告仍積欠上開租金及水電費，亦
    未返還系爭房屋予原告，爰依民法第450條、179條之法律關
    係提起本件訴訟，起訴請求被告返還系爭房屋、給付積欠費
    用205,891元及給付相當於租金之不當得利，並聲明：被告
    應將系爭房屋遷讓返還予原告，暨給付205,891元（含迄111
    年3月之租金194,300元、電費9,640元及水費1,951元），並
    給付自111年8月1日起至遷讓返還系爭房屋之日止，按月給
    付23,000元。
二、被告經合法通知，無正當理由未於言詞辯論期日到庭，亦未
    出任何聲明或陳述。
三、本院之判斷：
    原告主張其出租系爭房屋予被告，詎被告拒絕給付租金及水
    電費，嗣系爭租約屆期，爰依民法第450條、179條之規定提
    起本件訴訟，請求被告遷讓房屋，並給付未清償之租金、水
    電費及相當於租金之不當得利等語，茲析述如下：
  ㈠經查，原告主張其出租系爭房屋予被告，詎被告未依約給付
    租金，爰依民法第450條之規定提起本件訴訟，請求被告騰
    空遷讓返還系爭房屋乙情。業據原告提出與其所述相符之中
    和宜安郵局存證號碼326號存證信函、房屋租賃契約書、系
    爭租約、欠費明細、呈報狀、台灣電力公司繳費通知單及臺
    北自來水事業處水費通知單等件為證（參見本院卷第13至21
    頁、第57至97頁）。又被告經合法通知，無正當理由未於言
    詞辯論期日到場爭執，復未提出書狀答辯供本院斟酌；準此
    ，據原告所提之證據，堪信原告主張之事實為真正。從而，
    原告請求被告騰空遷讓返還系爭房屋予原告，為有理由，應
    予准許。
  ㈡關於積欠房租部分：
    被告於110年7月20日起租約屆滿前即未依系爭租約定期繳納
    租金23,000元，迄111年3月止，再積欠原告8期之租金184,0
    00元，共計194,300元等情，均如前述，則系爭租約以本件
    民事起訴狀繕本送達為終止系爭租約之意思表示，是系爭租
    約於本件起訴狀合法送達之日即111年3月21日終止，故原告
    依系爭租約、租賃法律關係請求被告於扣除1個月押租金23,
    000元後請求被告給付171,300元（計算式：194,300元-23,0
    00元=171,300元）之範圍內，為有理由，應予准許。
  ㈢關於水電費部分：
    觀諸原告所提水費繳納及電費欠費證明，110年2月至111年6
    月應給付水費1,951元；110年3月及111年7月應付電費9,640
    元，共計支付11,591元（參見本院卷第61頁）；依系爭租約
    第19條，洵屬有據，應予准許。
　㈣原告主張被告應給付原告自111年8月1日起至被告返還系爭房
    屋之日止按月給付相當於租金之不當得利是否有理由？如有
    理由，其所得請求之金額為何？
　　按出租人應依約定日期支付租金；民法第439條前段復有明
    定。又按無法律上之原因而受利益，致他人受損害者，應返
    還其利益；民法第179條亦有明文，而無權占有他人土地，
    可能獲得相當於租金之利益為社會通常之觀念（最高法院61
    年臺上字第1695號判例參照）。查被告僅依約給付部分租金
    ，系爭租約於111年3月21日終止，已如前述。又被告於系爭
    租約終止後仍占有使用系爭房屋，因此獲得相當於租金之利
    益，致原告受有同額之損害，原告請求被告給付自111年8月
    1日起至返還系爭房屋之日止按月給付23,000元相當於租金
    之不當得利，應予准許。
四、從而，原告依民法第450條、179條之法律關係，請求被告遷
    讓返還系爭房屋，暨給付182,891元（計算式：房租171,300
    元+水電費11,591元=182,891元），及給付自111年8月1日起
    至遷讓返還系爭房屋之日止，按月給付23,000元相當於租金
    之不當得利，為有理由，應予准許。至逾此部分之主張，則
    無理由，應予駁回。
五、本件原告勝訴部分係適用簡易程序為被告敗訴之判決，依民
    事訴訟法第427條、第389條第1項第3款之規定，應依職權宣
    告假執行；並依同法第392條第2項依職權為被告如預供擔保
    ，得免為假執行之宣告。
六、訴訟費用負擔之依據：民事訴訟法第79條。本件訴訟費用額
    確定金額為裁判費30,403元。
中　　華　　民　　國　　111 　年　　11　　月　　30　　日
                  臺灣臺北地方法院新店簡易庭
                              法  官  張瑜鳳
以上正本係照原本作成。
對於本件判決如有不服，應於收受送達後20日內向本院提出上訴
書狀，上訴於本院合議庭，並按他造當事人之人數附具繕本。
如委任律師提起上訴者，應一併繳納上訴審裁判費。
中　　華　　民　　國　　111 　年　　11　　月　　30　　日
                              書記官  徐子芹